# (实务)中外合资企业的验资报告附件文章中资本金最高限额是?

提问人：chenyiwei 时间：2011-02-19 22:08:49
你这种情况属于并购形成外商投资企业，并购款一般不通过被并购的标的企业收付。 请参考汇发[2003]30号、汇综发[2008]142号等相关文件，也可以咨询标的企业所在地的外汇主管机关。

回答人：chenyiwei
你这种情况属于并购形成外商投资企业，并购款一般不通过被并购的标的企业收付。 请参考汇发[2003]30号、汇综发[2008]142号等相关文件，也可以咨询标的企业所在地的外汇主管机关。

回答人：chenyiwei
你所说的情况到底是增资还是股权转让？ 如果是股权转让，外国投资者投入外币资本存入资本金帐户，并不一定必须结汇，但资本金结汇必须遵循资本项目外汇管理的相关规定。资本金结汇的管理规定近几年变化较大，建议先咨询外汇指定银行。